【裁判字號】    97,抗,997
【裁判日期】    970930
【裁判案由】    沒入保證金
【裁判全文】
臺灣高等法院刑事裁定                   97年度抗字第997號
抗  告  人
即  具保人  乙○○
受  刑  人  甲○○
樓上列抗告人因沒入保證金案件，不服臺灣桃園地方法院中華民
國97年8月11日裁定（97年度聲字第2326號），提起抗告，本院
裁定如下：
    主  文
抗告駁回。
    理  由
一、按具保之被告逃匿者，應命具保人繳納指定之保證金額，並
    沒入之。不繳納者，強制執行。保證金已繳納者，沒入之。
    前項規定，於檢察官依第93條第3項但書及第228條第4項命
    具保者準用之。刑事訴訟法第118條定有明文。
二、原法院裁定以：本件具保人乙○○因被告甲○○犯恐嚇案件
    ，於本院經指定保證金額新臺幣8萬元，由具保人繳納現金
    後，已將被告釋放。茲因聲請人以被告於97年度執保字第51
    號案件傳喚執行時，經合法傳喚拒不到案執行，另經拘提函
    覆已逃匿，聲請沒入具保人所繳納之上開保證金等情，經核
    屬實，並有臺本院刑事保證金收據、送達證書回證、臺灣桃
    園地方法院檢察署及臺灣板橋地方法院檢察署檢察官拘票及
    報告書等資料在卷可稽，是應將原繳納上開保證金沒入。經
    核尚無不合。
三、本件抗告意旨略以：本件被告甲○○於民國（下同）97年5
    月28日，因被告之幼女陳宥慈現年僅1歲餘，其平日均由被
    告照顧撫育，而被告之妻白日為生活家計，於紐西蘭商康健
    人壽保險股份有限公司台灣分公司服務，而無暇全日照育幼
    女，且被告亦甘服刑事之執行，然被告為安頓幼女覓妥合適
    保姆乙事，而具狀向該署聲請延緩執行；是被告尚非無正當
    理由拒不到案執行，又被告現仍與人共居，實無逃匿情事，
    是原裁定命將保證金沒入之部分，實有誤解云云。
四、惟查：
  (一)本件受刑人甲○○雖曾於97年5月27日，以其幼女陳宥慈現
    年僅1歲餘，其平日均由受刑人照顧撫育，而受刑人之妻白
    日為生活家計，於紐西蘭商康健人壽保險股份有限公司台灣
    分公司服務，而無暇全日照育幼女，且受刑人亦甘服刑事之
    執行，然受刑人為安頓幼女覓妥合適保姆為由；具狀向臺灣
    桃園地方法院檢察署檢察官聲請延緩執行，然業經臺灣桃園
    地方法院檢察署執行檢察官審核後不予准許，仍依法拘提，
    有刑事延緩執行聲請狀在卷可稽。是抗告意旨所稱：被告尚
    非無正當理由拒不到案執行等語，自無理由。
  (二)次查，受刑人甲○○原住臺北縣三重市○○○路60巷8號3樓
    ，原居桃園縣龜山鄉○○路○段628巷15號3，有刑事判決、
    送達證書、個人基本資料查詢結果、戶籍謄本在卷可憑（見
    執行卷、原法院卷）。再查，經檢察官按上開二址簽發拘票
    派警拘提，均未能拘獲，亦有拘提報告書二紙在卷可證（見
    執行卷）。則抗告意旨所指：被告現仍與人共居，實無逃匿
    情事乙節，亦無足採。
  (三)抗告意旨執前詞指摘原法院裁定不當，並無理由，本件抗告
    應予駁回。
三、據上論結，應依刑事訴訟法第412條，裁定如主文。
中    華    民    國    97    年    9     月    30    日
                  刑事第十庭    審判長法  官 楊炳禎
                                      法  官 朱光仁
                                      法  官 陳博志
以上正本證明與原本無異。
如不服本裁定，應於收受送達後五日內向本院提出抗告狀。
                                      書記官 陳嘉文
中    華    民    國    97    年    10    月    1     日


司法院資訊處製作；財團法人民間司法改革基金會備份。
